臺灣苗栗地方法院刑事判決              100年度易字第832號
公  訴  人  臺灣苗栗地方法院檢察署檢察官
被      告  鍾松森
上列被告因竊盜案件，經檢察官提起公訴（100年度偵字第5812
號），本院依簡式審判程序判決如下：
    主  文
鍾松森攜帶兇器竊盜，累犯，處有期徒刑拾月；扣案之柴刀壹支
、麻布袋壹個均沒收。
    犯罪事實及理由
一、犯罪事實：
（一）鍾松森有下列前科紀錄：於民國94年6 月間因犯偽造文
      書罪，及於94年12月間另犯誣告罪，經本院於97年10月16
      日以97年度訴更字第2 號判決，分別判處有期徒刑10月及
      3 月，各減為5 月及1 月15日，並定應執行刑為有期徒刑
      5 月15日，緩刑2 年確定，現已緩刑期滿（期滿日為99年
      10月16日），其刑之宣告已失其效力（雖曾經檢察官以鍾
      松森犯有後述詐欺案件為由，向本院聲請撤銷緩刑，惟經
      本院於99年6 月29日以99年度撤緩字第37號裁定駁回聲請
      確定）。曾於97年6 月間因犯詐欺案件，經本院於99年
      3 月25日以98年度易字第794 號判決，判處有期徒刑3 月
      ，於99年4 月16日確定，已於99年10月21日因縮刑期滿執
      行完畢（構成累犯）。
（二）鍾松森猶不知悔改，復意圖為自己不法之所有，於100 年
      9 月26日晚上10時30分許，騎乘車牌號碼IIR ─738 號重
      型機車，至苗栗縣三義鄉勝興村20鄰水美16號復善堂旁山
      區，持在客觀上足供兇器使用之柴刀1 支，以砍斷電纜線
      方式，竊取詹益弘所有之電纜線約50公尺（已領回）。嗣
      詹益弘因發現停電查看，鍾松森遂將竊得之電纜線、柴刀
      1 支及裝電纜線之麻布袋1 個等物丟棄在現場，並欲騎乘
      上開機車逃離，因當時詹益弘尚未發現贓物，故詢問鍾松
      森姓名及抄下車號後任其離去，嗣苗栗縣警察局苗栗分局
      三義分駐所員警巡邏經過該處，詹益弘向警方告以上情。
      至鍾松森恐事跡敗露，打電話至三義分駐所誆稱機車失竊
      ，並至該分駐所製作筆錄時，警方亦通知詹益弘到場指認
      ，鍾松森始坦承上開竊盜犯行。
（三）案經苗栗縣警察局苗栗分局報請臺灣苗栗地方法院檢察署
      檢察官偵查起訴。
二、證據名稱：
（一）被告鍾松森於警詢時及偵、審中之自白。
（二）警員製作之職務報告1紙。
（三）被害人詹益弘於警詢時之陳述，及領回所出具之贓物認領
      保管單1紙。
（四）現場及工具照片共6張。
（五）臺灣高等法院被告前案紀錄表、臺灣苗栗地方法院檢察署
      刑案資料查註紀錄表。
三、量刑理由：
    核被告鍾松森所為，係犯刑法第321 條第1 項第3 款之攜帶
    兇器竊盜罪。查被告鍾松森有犯罪事實欄（一）之前科紀
    錄，於有期徒刑執行完畢後5 年內，因故意犯本件有期徒刑
    以上刑之罪，為累犯，應依刑法第47條第1 項之規定加重其
    刑。爰審酌被告鍾松森因一時貪念，致犯本罪，持柴刀竊取
    電纜線，危害當地社會治安不小，迄今仍未與被害人成立民
    事和解，犯後能坦白承認，節省有限之司法資源，及其經濟
    狀況不佳，教育程度僅國小畢業，目前獨自一人生活等一切
    情狀，並參酌被害人請求對被告從重量刑之意見，有本院電
    話紀錄表1 紙在卷足憑，量處被告如主文所示之刑，以資懲
    儆。至扣案之行竊工具柴刀1 支、麻布袋1 個，係被告鍾松
    森所有，供其行竊時所用之工具，應依刑法第38條第1 項第
    2 款之規定，予以宣告沒收。
四、應適用之法條：
（一）刑事訴訟法第273 條之1 第1 項、第299 條第1 項前段、
      第310 條之2、第454條第1項。
（二）刑法第321 條第1 項第3 款、第47條第1 項、第38條第1
      項第2 款。
五、本判決係依刑事訴訟法第310 條之2 、第454 條第1 項製作
    ，依法僅記載當事人欄、主文、犯罪事實、證據名稱以及應
    適用之法條，其中犯罪事實部分，依同法第308 條之修正立
    法理由，亦僅記載犯罪構成要件事實，關於刑罰加重事由（
    含累犯在內）免予記載（法院辦理刑事訴訟案件應行注意事
    項第144 點參照），但仍於主文予以表明，並於應適用之法
    條欄予以引用。如不服本判決，應於判決送達之日起10日內
    ，向本院提起上訴。
本案經檢察官黃俊鳴到庭執行職務。
中    華    民    國  100     年    12    月    29    日
                  刑事第一庭    法  官  柳章峰
以上正本證明與原本無異。
如不服本判決應於收受判決後10日內向本院提出上訴書狀，並應
敘述具體理由。其未敘述上訴理由者，應於上訴期間屆滿後20日
內向本院補提理由書( 均須按他造當事人之人數附繕本) 「切勿
逕送上級法院」。告訴人或被害人如對本判決不服者，應具備理
由請求檢察官上訴，其上訴期間之計算係以檢察官收受判決正本
之日期為準。
                                書記官  黃雅琦
中    華    民    國   100    年    12    月    29    日
附記論罪之法條全文：
刑法第321條（加重竊盜罪）
犯竊盜罪而有下列情形之一者，處六月以上、五年以下有期徒刑
，得併科新臺幣十萬元以下罰金：
一、侵入住宅或有人居住之建築物、船艦或隱匿其內而犯之者。
二、毀越門扇、牆垣或其他安全設備而犯之者。
三、攜帶兇器而犯之者。
四、結夥三人以上而犯之者。
五、乘火災、水災或其他災害之際而犯之者。
六、在車站、埠頭、航空站或其他供水、陸、空公眾運輸之舟、
    車、航空機內而犯之者。
前項之未遂犯罰之。